臺灣新北地方法院板橋簡易庭小額民事判決
111年度板小字第1070號
原      告  李珮甄  

被      告  芸妮有限公司


法定代理人  蕭碧月  
訴訟代理人  張唯宸  

上列當事人間請求返還價金事件，本院於民國111年5月12日言詞
辯論終結，判決如下：
    主      文
原告之訴駁回。
訴訟費用新臺幣壹仟元由原告負擔。
    事實及理由
一、按訴狀送達後，原告不得將原訴變更或追加他訴，但擴張或
    縮減應受判決事項之聲明者，不在此限，民事訴訟法第255
    條第1項第3款定有明文，此於小額訴訟程序亦有適用。本件
    原告起訴原聲明請求：被告應給付原告新臺幣（下同）75,0
    00元。嗣於民國111年5月12日言詞辯論期日當庭變更聲明為
    ：被告應給付原告37,500元。核屬減縮應受判決事項之聲明
    ，揆諸首揭規定，應予准許。
二、原告主張：原告於105年6月10日至被告位於新北市板橋區文
    化路1段387巷門市(下稱系爭門市)，經銷售人員解說告知倘
    若花75,000元，可每周前往做臉1次，可使用1年半，原告心
    想1年半共計有78周，則平均每次做臉僅需花費1,000元，遂
    購買75,000元之作臉服務。後因原告工作忙碌，經系爭門市
    人員表示做臉服務可供親友使用，原告便與原告之乾兒子分
    別前往做臉，2人合計做臉28次。嗣後系爭門市人員向原告
    之乾兒子表示已無任何產品可供作臉，原告雖接到系爭門市
    人員致電表示請原告前往系爭門市一趟，然系爭門市人員並
    未就產品狀況作任何說明。原告於110年8月16日前往系爭門
    市，門市人員表示原告所購買之產品已全數送回總公司，原
    告已無法再使用任何服務。原告遂分別於110年9月及同年12
    月13日申請消費爭議調解，被告公司皆未回應，被告並未履
    行使用1年半之契約，為此，爰依解除契約返還價金之法律
    關係，請求被告退還原告所給付之半數價金即37,500元等語
    。並聲明：被告應給付原告37,500元。
三、被告則以：
  ㈠兩造間所簽立之愛妮雅化妝品集團訂購契約書（下稱系爭訂
    購契約書）第4條及第15條約定，可知系爭訂購契約書之買
    賣標的為美容保養品、而非1年半之肌膚護理課程，被告係
    提供購買產品之消費者得持所購買之產品接受免費肌膚護理
    服務，意即被告所提供之免費肌膚護理服務並不包含作臉所
    需要之產品，若消費者所購買之產品使用完畢，被告自無可
    能再提供肌膚護理服務。
  ㈡另依原告所簽立之商品存放約定書所記載「茲為了方便接受
    服務起見，今將商品…等，共計46品，當場點交存放於貴專
    櫃護膚室，期間至106年6月10日為止。屆時若擬取回商品或
    繼續存放之必要，得再度與貴公司美容師確認，否則視同放
    棄這些商品。」，原告所存放於系爭門市專櫃護膚室之商品
    ，已於106年6月10日保管期限屆滿，原告並未前來取回商品
    ，亦未向系爭門市美容師確認是否繼續存放，已視同放棄這
    些商品，又被告產品之保存期限為2年，經系爭門市人員於1
    07、108年間多次致電原告，原告皆以很忙沒有空或下個月
    再約時間回應，嗣後亦未與系爭門市人員預約時間，既該些
    商品已逾保管期限，被告自無從以保管之商品對原告提供免
    費肌膚護理服務等語，資為抗辯。並聲明：原告之訴駁回。
四、法院之判斷：
　  原告主張其於前開時地向被告購買可每周前往做臉1次、為
    期1年半、總價值為75,000元之美容服務，然被告並未依約
    履行之事實，業據其提出顧客資料表、肌膚保養建議及紀錄
    、商品存放約定書、系爭訂購契約書、顧客聯絡做臉時間表
    、新北市政府衛生局函文、新北市政府函文、新北市政府法
    制局消費者保護官申訴案件處理紀錄、新北市消費爭議調解
    委員會受理消費爭議調解申請書等件為證，被告對於前開證
    據之形式真正並不爭執，然否認原告所購買者為美容服務，
    並以前詞置辯。則本件應予審究者為：兩造間成立之買賣契
    約標的為何？原告得否解除契約？原告請求有無理由？茲分
    述如下：
　㈠兩造間成立之買賣契約標的為何？
　　⒈按稱買賣者，謂當事人約定一方移轉財產權於他方，他方
      支付價金之契約；當事人就標的物及其價金互相同意時，
      買賣契約即為成立；民法第345條定有明文。當事人締結
      之契約一經合法、合意成立，雙方均應受其拘束。解釋意
      思表示，固須探求當事人之真意，不得拘泥於所用之辭句
      ，但所用之辭句業已表示當事人真意，無須別事探求者，
      即不得反捨所用之辭句而更為曲解，並應通觀全文，斟酌
      立約當時之情形，以期不失立約人之真意（最高法院109
      年度台上字第2041號判決意旨參照）。
　　⒉依系爭訂購契約書第4條約定「本契約之美容產品費用共計
      75,000元；甲方可參加乙方提供之免費肌膚護理服務，但
      乙方保有提供免費肌膚護理與否的權利。」，第15條約定
      「甲方得持向乙方購買之美容產品於乙方之分支機構接受
      免費肌膚護理之服務。」（見本院卷第23頁），原告並於
      同日簽署商品存放約定書，其上記載「一、本人經由貴公
      司美容師之熱忱詳細解說及商品體驗服務後，已充分理解
      商品之功能、性質，和貴公司之經營理念，誠心接受本次
      交易，爾後並願意以預約方式接受貴公司美容師之售後免
      費護膚服務」（見本院卷第21頁），足認兩造間買賣契約
      標的為原告購買之美容產品，並非美容服務課程。
　　⒊原告雖以肌膚保養紀錄上被告之業務人員有寫一年半為抗
      辯，惟該肌膚保養紀錄記載為「全套88,000，特：75,000
      ，消耗品可用一年半，調理品可用1年（用完自行決定補
      不補）」，係針對原告所購買之美容產品使用期間所為之
      預估，並非兩造間買賣標的之說明，故原告此部分所爭執
      ，並無實據。
　㈡原告得否解除契約？
　　原告固以被告未履行契約為由主張解除買賣契約，然兩造間
    之買賣契約標的既為原告所購買之美容產品，業經認定如前
    ，且原告購買美容產品後存放於被告系爭門市乙情，亦有原
    告所簽署之商品存放約定書可稽（見本院卷第21頁），原告
    亦未舉證被告有何未履行交付美容產品之情形存在，則其以
    被告拒絕繼續提供免費護膚服務為由解除契約，即屬無據。
　㈢原告請求有無理由？
　　按契約解除時，當事人雙方回復原狀之義務，由他方所受領
    之給付物，應返還之，民法第259條第1款定有明文。然前開
    回復原狀之義務，以契約業經合法解除為前提，本件原告既
    無解除契約之理由，則其請求退還一半價金37,500元，即無
    理由。
五、綜上所述，原告依解除契約返還價金之法律關係，請求被告
    給付37,500元，為無理由，應予駁回。
六、本件事證已臻明確，兩造其餘之攻擊防禦方法及所提證據，
    於判決結果不生影響，爰不一一論列，併此敘明。
七、本件係小額訴訟事件，依民事訴訟法第436條之19第1項規定
    ，確定本件訴訟費用額為第一審裁判費1,000元，由原告負
    擔。
中　　華　　民　　國　　111 　年　　6 　　月　　16　　日
                  臺灣新北地方法院板橋簡易庭
                        法  官  陳怡親
以上正本係照原本作成。
如不服本判決，應於送達後20日內，向本院提出上訴狀，並表明
上訴理由（上訴理由應表明一、原判決所違背之法令及具體內容
。二、依訴訟資料可認為原判決有違背法令之具體事實。），如
於本判決宣示後送達前提起上訴者，應於判決送達後20日內補提
上訴理由書（須附繕本），如未於上訴後20日內補提合法上訴理
由書，法院得逕以裁定駁回上訴。
中　　華　　民　　國　　111 　年　　6 　　月　　16　　日
                       書記官  劉芷寧